th: บ้านและสวน > ห้องครัวและการรับประทานอาหาร > เครื่องใช้ในครัว > เครื่องกรองน้ำ: เครื่องกรองน้ำแบบตั้งโต๊ะ; ตัวกรองน้ำก๊อกน้ำ; ตัวกรองน้ำใต้ซิงค์; เหยือกกรองน้ำ
sv: Hem och trädgård > Kök och matsal > Köksutrustning > Vattenfilter: Bänkmonterade vattenrenare; Kranvattenfilter; Vattenfilter under diskhon; Vattenfilterkannor
sk-SK: Dom a záhrada > Kuchyňa a jedáleň > Kuchynské spotrebiče > Vodné filtre: Zariadenia na filtrovanie vody; Vodné filtre s kohútikom; Poddrezové vodné filtre; Džbány s filtrom na vodu
nl: Huis en tuin > Keuken en eetkamer > Keukenapparatuur > Waterfilters: Aanrechtwaterfilters; Kraanwaterfilters; Waterfilters voor onder de gootsteen; Waterfilterkannen
fi: Koti ja puutarha > Keittiö ja ruokailu > Keittiölaitteet > Juomavesi­suodattimet: Pöytävesisuodattimet; Hanojen vedensuodattimet; Altaan alle asennetut vedensuodattimet; Vesisuodatinkannut
pl: Dom i ogród > Kuchnia i jadalnia > Akcesoria kuchenne > Filtry do wody: Filtry do wody nablatowe; Filtry wody do kranów; Filtry wody do montażu pod zlewem; Dzbanki filtrujące wodę
pt-PT: Casa e jardim > Cozinha e refeições > Eletrodomésticos de cozinha > Filtros de água: Filtros de água de bancada; Filtros de água para torneiras; Filtros de água para instalação sob o lava-louça; Jarros com filtro de água
zh-CN: 家居与园艺 > 厨房/餐厅 > 厨房电器 > 滤水器/净水器: 台面式净水器; 水龙头过滤器; 台下式净水器; 滤水壶
en: Home & Garden > Kitchen & Dining > Kitchen Appliances > Water Filters: Countertop Water Filters; Faucet Water Filters; Under-Sink Water Filters; Water Filter Pitchers
zh-TW: 居家和庭園 > 廚房與餐廳 > 廚房電器 > 濾水器: 桌上型濾水器; 水龍頭濾水器; 櫥下型濾水器; 濾水壺
bg-BG: Дом и градина > Кухня и трапезария > Кухненски уреди > Филтри за вода: Countertop Water Filters; Филтри за вода за чешмяна батерия; Филтри за вода под мивката; Кани за филтриране на вода
ko: 가정/원예 용품 > 주방/식탁 > 주방가전 > 정수 필터: 탁상용 정수 필터; 수도꼭지 정수 필터; 싱크대 하부 정수 필터; 정수 필터 피처
ja: ホーム・ガーデン > キッチン・ダイニング > キッチン家電 > 浄水器: 卓上浄水器; 蛇口用浄水器; シンク下用浄水器; 浄水器ピッチャー
cs: Dům a zahrada > Kuchyně a jídelny > Kuchyňské spotřebiče > Vodní filtry: Vodní filtry na kuchyňskou linku; Filtry na vodu na kohoutek; Vodovodní filtry pod dřez; Džbány s filtrem vody
de: Heim & Garten > Küche & Esszimmer > Küchengeräte > Wasserfilter: Standwasserfilter; Wasserhahn-Wasserfilter; Untertisch-Wasserfilter; Wasserfilterkannen
ru: Дом и сад > Кухня и сервировка стола > Кухонная техника > Фильтры для воды: Настольные фильтры для воды; Фильтры для воды, устанавливаемые на краны; Фильтры для воды, устанавливаемые под раковиной; Кувшины-фильтры для воды
lt-LT: Namai ir sodas > Virtuvė ir valgomasis > Virtuvės prietaisai > Vandens filtrai: Stalviršio vandens filtrai; Maišytuvų vandens filtrai; Po kriaukle montuojami vandens filtrai; Vandens filtravimo ąsočiai
da: Hjem og have > Køkken og spisestue > Køkkenudstyr > Vandfiltre: Vandfiltre til bordet; Vandfiltre til haner; Vandfiltre under vasken; Vandfilterkander
ro-RO: Casă și grădină > Bucătărie și sufragerie > Electrocasnice de bucătărie > Filtre de apă: Filtre de apă de blat; Filtre de apă pentru robinet; Filtre de apă cu montare sub chiuvetă; Căni filtrante pentru apă
hu: Otthon és kert > Konyha és étkező > Konyhai gépek > Vízszűrők: Pult fölötti vízszűrők; Csapra szerelhető vízszűrők; Mosogató alatti vízszűrők; Vízszűrő kancsók
fr: Maison et jardin > Arts de la table et arts culinaires > Électroménager de cuisine > Filtres à eau: Filtres à eau pour comptoir; Filtres à eau pour robinet; Filtres à eau sous évier; Carafes filtrantes
el: Σπίτι & κήπος > Κουζίνα & τραπεζαρία > Συσκευές κουζίνας > Φίλτρα νερού: Φίλτρα νερού πάγκου; Φίλτρα νερού βρύσης; Φίλτρα νερού κάτω από τον νεροχύτη; Κανάτες με φίλτρο νερού
sl-SI: Dom in vrt > Kuhinja in jedilnica > Kuhinjski aparati > Filtri za vodo: Filtri za vodo na pultu; Filtri za vodo za pipo; Filtri za vodo pod pultom; Vrči za filtriranje vode
pt-BR: Casa e jardim > Produtos de cozinha e aparelhos de jantar > Utensílios para cozinha > Filtros de água: Filtros de água de bancada; Filtros de água para torneira; Filtros de água para instalação sob a pia; Jarras filtrantes de água
nb: Hjem og hage > Kjøkken og spiserom > Kjøkkenapparater > Vannfiltre: Benkeplate-vannfiltre; Filtre til vannkran; Vannfiltre til montering under vask<en; Vannfilterkanner
tr: Ev ve Bahçe > Mutfak ve Yemek > Mutfak Aletleri > Su Filtreleri: Tezgah Üstü Su Filtreleri; Musluk Suyu Filtreleri; Lavabo Altı Su Filtreleri; Sürahi Tipi Su Filtreleri
hr-HR: Dom i vrt > Kuhinja i blagovaonica > Kuhinjski aparati > Filtri za vodu: Filtri za vodu za kuhinjske površine; Filtri za vodu za slavine; Filtri za vodu ispod sudopera; Vrčevi za filtriranje vode
vi: Nhà và vườn > Phòng bếp và phòng ăn > Thiết bị nhà bếp > Thiết bị lọc nước: Máy lọc nước để bàn; Bộ Lọc Nước Vòi; Bộ Lọc Nước Dưới Bồn; Bình lọc nước
it: Casa e giardino > Cucina e pranzo > Elettrodomestici > Filtri acqua: Filtri per l'acqua da banco; Filtri per rubinetto; Filtri sottolavello; Caraffe filtranti per l'acqua
es: Casa y jardín > Cocina y comedor > Electrodomésticos de cocina > Filtros de agua: Filtros de agua para encimera; Filtros de agua para grifo; Filtros de agua bajo mesada; Jarras purificadoras de agua